【裁判字號】    94,易,1397
【裁判日期】    950302
【裁判案由】    恐嚇
【裁判全文】
臺灣臺北地方法院刑事判決              94年度易字第1397號
公  訴  人  臺灣臺北地方法院檢察署檢察官
被      告  甲○○
上列被告因恐嚇案件，經檢察官聲請以簡易判決處刑（九十四年
度偵字第九七五五號、第一０五九八號），本院簡易庭受理後（
受理案號為九十四年度簡字第一九六０號），認不宜以簡易判決
處刑，由本院改依通常程序判決如下：
    主    文
甲○○以加害身體之事，恐嚇他人，致生危害於安全，處有期徒
刑月，如易科罰金，以佰元折算壹日。
    犯罪事實
一、甲○○為設於台北市○○○路○段一百八十四號三樓台達旅
    行社股份有限公司（下稱台達旅行社）之約聘導遊，於民國
    （下同）九十三年八月二十七日，在上開台達旅行社辦公室
    內，因其所擔任導遊之「西歐青春行」發生消費者投訴及代
    墊團費問題，與台達旅行社總經理丙○○發生口角，竟基於
    恐嚇他人身體安全之犯意，對丙○○說「你老爸沒給你教訓
    好，我叫人來給你教訓」，並作勢欲以拳頭毆打丙○○，令
    丙○○心生畏懼，致生危害於安全。
二、案經丙○○訴由臺灣臺北地方法院檢察署檢察官聲請以簡易
    判決處刑，經本院認不宜以簡易判決處刑而改依通常程序審
    理。
    理    由
一、訊據被告甲○○矢口否認有何恐嚇犯行，辯稱：當天我與告
    訴人丙○○是有發生吵架，但我沒有出言說「你老爸沒給你
    教訓好，我叫人來給你教訓」，也沒有出拳作勢要毆打他，
    反而是告訴人丙○○把我拉出去，作勢要毆打我云云。經查
    ，上開犯罪事實，業據告訴人即證人丙○○於本院審理時證
    述明確（見本院九十五年二月六日審判筆錄），核與證人即
    當時台達旅行社經理丁○○及員工乙○○於本院審理時證述
    當時發生之情節相符（亦見本院九十五年二月六日審判筆錄
    ），而證人丁○○、乙○○與被告並無仇怨，且以具結擔保
    其供述之真實性，衡情應無故為誣陷被告而自陷偽證重罪處
    罰之理，相較於被告所辯並無任何證據可為佐證，自應認上
    開證人丙○○、丁○○、乙○○互核一致之供述可採，足認
    本件事證明確，被告之犯行堪以認定。
二、核被告所為，係犯刑法第三百零五條以加害身體之事恐嚇他
    人致生危害於安全罪。聲請簡易判決處刑意旨雖認被告亦同
    時該當刑法第三百零五條以加害生命之事恐嚇他人致生危害
    於安全罪，惟如前所述，以被告之行為，僅係欲給告訴人一
    些教訓，應認其主觀上僅係以加害身體之事恐嚇他人，聲請
    簡易判決處刑意旨容有誤會，併此說明。爰審酌被告僅因細
    故竟為本件恐嚇犯行，致告訴人心生畏懼，對告訴人精神所
    造成之危害實屬非輕，及其犯後未能坦認犯行之態度等一切
    情狀，量處如主文所示之刑，並諭知易科罰金之折算標準。
據上論斷，應依刑事訴訟法第四百五十二條、第二百九十九條第
一項前段，刑法第三百零五條、第四十一條第一項前段，罰金罰
鍰提高標準條例第一條前段、第二條，判決如主文。
本案經檢察官蕭斌志到庭執行職務。
中    華    民    國    95    年    3     月    2     日
                  刑事第九庭審判長法  官  蘇素娥
                                  法  官  林怡秀
                                  法  官  官信成
以上正本證明與原本無異。
如不服本判決，得於判決書送達之翌日起十日內，以書狀敘述理
由，向本庭提出上訴。
                                書記官  陳靜君
中    華    民    國    95    年    3     月    2     日
附錄本案論罪刑法條：
中華民國刑法第三百零五條：
以加害生命、身體、自由、名譽、財產之事，恐嚇他人致生危害
於安全者，處二年以下有期徒刑、拘役或三百元以下罰金。


司法院資訊處製作；財團法人民間司法改革基金會備份。
